臺灣高等法院臺中分院刑事判決　　　　 94年度上易字第651號
上　訴　人　臺灣彰化地方法院檢察署檢察官
上　訴　人
即　被　告　庚○○
上列上訴人因被告竊盜等案件，不服臺灣彰化地方法院93年度易
字第1100號，中華民國94年3月16日第一審判決（起訴案號：臺
灣彰化地方法院檢察署93年度偵字第7272、7669號，移送併案審
理案號：94年度偵字第387、753、893、1110號），提起上訴，
及臺灣彰化地方法院檢察署移送本院併案審理（94年度偵字第
1437、3188號），本院判決如下：
    主 　 文
原判決撤銷。
庚○○連續攜帶兇器踰越安全設備於夜間侵入住宅竊盜，累犯，
處有期徒刑年，並於刑之執行前令入勞動場所強制工作年；
扣案之Ｔ型扳手壹支、鑰匙支，均沒收。
    事 　 實
一、庚○○前有多次竊盜前科，於民國91年間復因竊盜案件，經
    臺灣彰化地方法院分別判處有期徒刑1年及5月，定應執行有
    期徒刑1年4月確定，經送監執行後，於93年5月4日縮短刑期
    假釋出監，其後於93年6月18日假釋期滿未經撤銷而執行完
    畢。惟其仍不知悔改，又因犯竊盜罪，經臺灣彰化地方法院
    於93年8月23日以93年度彰簡字第621號判處有期徒刑4月，
    並諭知易科罰金之折算標準，業於93年9月14日確定（刻正
    在監執行），顯有犯罪之習慣。詎其竟仍不知悔悟，復基於
    意圖為自己不法所有之概括竊盜犯意，先後連續為下述之普
    通竊盜或加重竊盜犯行：
  (一)、於93年9月3日凌晨1時許，在彰化縣和美鎮○○路266號前
      ，持其所有、一端尖銳、材質堅硬、客觀上足供兇器使用
      而對人身安全產生危害之一字型螺絲起子一把，前往彰化
      縣和美鎮○○路266號巳○○之住處門前，基於損壞車鎖
      進而行竊車內財物之犯意，先持上開螺絲起子破壞車主登
      記為黃筑君，由黃筑君、巳○○二人所共同使用之車牌號
      碼GP-5830號自用小貨車右前座門鎖，足以生損害於黃筑
      君及巳○○，繼而進入車內竊取巳○○所有、置放於車內
      裝有新臺幣（下同）1千餘元之腰包袋1個，得手後據為己
      有。
  (二)、於93年9月22日10時10分許，以踰越安全設備廁所窗戶之
      方式，進入彰化縣和美鎮○○里○○路545巷175號午○○
      之住處內，徒手竊取午○○所有之現金硬幣955元、都澎
      牌打火機、皮帶頭、撲滿、盒子、背包、隱形眼鏡盒各1
      個及隨身收音機1台。
  (三)、於93年10月24日（起訴書誤植為25日）凌晨2、3時許，以
      踰越安全設備鋁門窗之方式，侵入彰化縣彰化市○○路○
      段427號子○○住宅內，持其所有、一端尖銳、材質堅硬
      、客觀上足供兇器使用而對人身安全產生危害之另支一字
      型螺絲起子，撬開置放於該住處一樓內之功德箱，進而竊
      取功德箱內之現金5千元，得手後花用殆盡。
  (四)、於93年10月25日5時許，在彰化縣和美鎮○○路266號前，
      持自備鑰匙，竊取車主登記為張耿明、由天○○所使用之
      車牌號碼KPN-807號機車1部，得手後據為己用。
  (五)、於93年10月27日9時許，在彰化縣彰化市○○路○段300號
      旁，持其所有、一端尖銳、材質堅硬、客觀上足供兇器使
      用而對人身安全產生危害之T型扳手，竊取壬○○所有之
      車牌號碼PX-7952號自用小貨車一部，得手後據為己用。
  (六)、於93年10月31日6時許，在彰化縣彰化市○○○路44號前
      ，持上揭T型扳手，竊取丑○○所有之車牌號碼GA-6896
      號自用小貨車一部，得手後據為己用。
  (七)、於93年11月2日7時許，攜帶客觀上足供作兇器使用之T型
      扳手1把，以破壞車門之方式，在彰化縣鹿港鎮○○里○
      ○路○段2巷99號之4前，竊取未○○所有之車牌號碼QK-6
      683號自用小貨車1部，得手後供己使用。
  (八)、於93年11月3日凌晨5時許，駕駛所竊得之QK-6683號自用
      小貨車，前往彰化縣秀水鄉○○村○○街305巷5號丙○○
      之工廠內，徒手竊取丙○○所有之小白鐵鍋2只，得手後
      ，將之載往陳焜煌所經營之資源回收場變賣，得款2千多
      元供己花用。
  (九)、於93年11月3日凌晨7時許，駕駛所竊得之QK-6683號自用
      小貨車，夥同陳勝法基於共同犯意聯絡，前往前開丙○○
      之工廠，徒手竊取丙○○所有之蒸汽白鐵鍋1只得手，並
      將之載往吳淑英所經營之「新英資源回收場」變賣得9千
      元花用。
  (十)、於93年11月4日17時許，在彰化縣彰化市○○路2巷13號前
      ，持自備鑰匙，竊取卯○○所有之車牌號碼QA-9432號自
      小貨車1部，得手後據為己用。
  (十一)、於93年11月7日19時許，在臺中市○○○路82巷口處，持
      自備鑰匙，竊取地○○所有之車牌號碼F65-628號機車1
      部，得手後據為己用。
  (十二)、於93年11月8日7時許，在臺中縣烏日鄉○○村○○路旁，
      持自備鑰匙，竊取亥○○所有之車牌號碼G3N-910號機車
      1部，得手後據為己用。
  (十三)、於93年11月11日凌晨3、4時許，在彰化縣和美鎮○○路14
      8號旁，持上揭T型扳手，竊取寅○○所有之車牌號碼2M-0
      901號自小客車1部，得手後據為己用。
  (十四)、於93年11月15日凌晨2時許，在彰化縣和美鎮○○路250巷
      13號旁，持自備鑰匙，竊取置放於車主登記為王員玲、車
      牌號碼7473-GB號自用小貨車內、戌○○所有之水果刀1把
      ，得手後據為己用。
  (十五)、於93年11月18日7時許，在彰化縣彰化市○○路273巷17之
      6號前，持上揭T型扳手，竊取乙○○所有之車牌號碼PQ8-
      290號機車1部，得手後據為己用。
  (十六)、於93年11月25日6時許，在彰化縣伸港鄉新港村309巷12號
      旁，持上揭T型扳手，竊取車主登記為熊東霞、由辰○○
      所使用之車牌號碼C6-4013號自用小貨車1部，得手後據為
      己用。
  (十七)、於93年11月28日凌晨2時許，在彰化縣彰化市○○路○○段3
      59巷37號前，持上揭T型扳手，竊取癸○○所有之車牌號
      碼BM9-021號機車1部，得手後據為己用。
  (十八)、於93年11月30日凌晨2時許，在彰化縣彰化市市151號
      前，持上揭T型扳手，竊取車主登記為葉泳洲、由酉○○
      所使用之車牌號碼8L-5411號自用小貨車1部，得手後據為
      己用。
  (十九)、於93年11月30日凌晨3時許，在彰化縣福興鄉○○路旁，
      持上揭T型扳手，竊取黃昶豪所有車牌號碼TQ-7188號之車
      牌2面，得手後據為己用。
  (二十)、於93年12月2日凌晨2時許，在彰化縣彰化市○○路○段43
      巷17號前，持上揭T型扳手，竊取車主登記為延泉企業有
      限公司、由甲○○所使用之車牌號碼OF-6875號自用小貨
      車1部，得手後據為己用。
  、於93年12月6日凌晨4時許，在彰化縣和美鎮○○里○○路
      13號旁，持上揭T型扳手，竊取車主登記為全益米廠、由
      辛○○所使用之車牌號碼8Q-8233號自用小貨車1部，得手
      後據為己用。
  、於93年12月7日凌晨1時許，在彰化縣彰化市○○路○段26
      巷84號前，持其所有之T型扳手，竊取丁○○所有之車牌
      號碼2760-HX號自用小貨車1部，得手後據為己用。
  、於93年12月7日凌晨2時許，在彰化縣彰化市水尾庄1之11
      一號前，持上揭T型扳手，竊取申○○所有車牌號碼SR-4
      778號之車牌2 面，得手後據為己用。
  、於93年12月7日凌晨3時許，在彰化縣福興鄉○○路375號
      旁，持上揭T型扳手，竊取戊○○所有車牌號碼QF-4922
      號之車牌2面，得手後據為己用。
    嗣經警先後於93年9月22日10時20分許、同年11月15日5時許
    、同年11月26日23時30分許、同年12月10日7時許，分別在
    彰化縣和美鎮○○路與產業道路旁、彰化縣彰化市○○路與
    忠誠路口處、彰化縣彰化市○○路59號前、彰化縣鹿港鎮○
    ○路○段旁空地等處查獲，以及依竊案現場採集之指紋、被
    告供述而陸續循線查獲上情，並先後扣得其所有供行竊所用
    之T型扳手1支、鑰匙3支。
二、案經巳○○、午○○訴由彰化縣警察局和美、彰化、鹿港分
    局先後報請臺灣彰化地方法院檢察署檢察官偵查起訴暨移送
    併案審理。
    理 　 由
一、右揭犯罪事實，業據被告庚○○於原審法院暨本院準備程序
    及審理時認罪而坦承不諱，並據證人即各該被害人巳○○、
    午○○、子○○、天○○、壬○○、丑○○、未○○、丙○
    ○、卯○○、地○○、亥○○、寅○○、戌○○、乙○○、
    辰○○、癸○○、酉○○、甲○○、辛○○、丁○○、申○
    ○、戊○○等人證述明確，並據目擊證人林榮隆證述明確（
    被害人為午○○部分），且有車籍作業系統—查詢認可資料
    6張、車輛車牌失竊作業—查獲車輛認可資料4張、車輛竊盜
    車牌失竊資料個別查詢報表—查詢車輛認可資料13張、彰化
    縣警察局車輛協尋車牌失竊（尋獲）電腦輸入單13張、贓證
    物認領保管單11紙、內政部警政署刑事警察局鑑驗書1份及
    相關相片49張附卷為憑，復有行竊工具T型扳手1支、鑰匙3
    支扣案可資佐證。足證被告自白與事實相符。本件事證明確
    ，被告右揭犯行，均洵堪認定，應予依法論科。
二、核被告所為，係犯刑法第321條第1項第1、2、3款之加重竊
    盜罪（編號(三)部分）、同法第321條第1項第2款之加重竊盜
    罪（編號(二)部分）、同法第321條第1項第3款之加重竊盜罪
    （編號(一)、(五)、(六)、(七)、(十三)、(十五)至）部分）、同法第320
    條第1之普通竊盜罪（編號(四)、(八)、(九)、(十)至(十二)、(十四)）部分
    ，）及同法第354條之毀損罪（編號(一)部分）。被告前揭多
    次加重或普通竊盜犯行，時間緊接，基本犯罪構成要件相同
    ，顯均係基於概括之犯意反覆為之，為連續犯，應從情節最
    重即編號(三)所示之攜帶兇器踰越安全設備於夜間侵入住宅竊
    盜罪處斷，並依法加重其刑。公訴意旨雖僅就被告如犯罪事
    實編號(一)、(二)所示之二件犯行提起公訴，未論及被告前開所
    示其餘多次竊盜犯行，然檢察官就犯罪事實一部起訴者，其
    效力及於全部，本件上開其餘多次竊盜犯行與起訴書所載經
    論罪部分之犯罪事實，具有連續犯裁判上一罪關係，應為起
    訴效力所及，本院自應併予審究。被告前開編號(一)所示之加
    重竊盜犯行與毀損犯行間，有方法、結果之牽連關係，為牽
    連犯，應依刑法第55條之規定，從較重之加重竊盜罪處斷。
    其就編號(九)所示之竊盜犯行，與陳勝法具有犯意聯絡及行為
    分擔，均為共同正犯。查被告前曾因竊盜案件，經臺灣彰化
    地方法院各判處有期徒刑1年及5月，定應執行有期徒刑1年4
    月確定，經送監執行後，甫於93年5月4日縮短刑期假釋出監
    ，其後於93年6月18日假釋期滿未經撤銷而執行完畢，此有
    臺灣彰化地方法院檢察署刑案資料查註紀錄表、臺灣高等法
    院被告全國前案紀錄表在卷可稽，其於五年內再犯有期徒刑
    以上之前揭加重竊盜罪，應依刑法第47條之規定論以累犯，
    並遞加重其刑。原審法院因認被告罪證明確，而予論科，固
    屬有據，然原審法院未及審究如事實欄一之(七)至(九)所示，與
    起訴之事實有連續犯裁判上一罪關係部分之犯罪事實，尚有
    未當，被告上訴意旨求為從輕量刑，雖非有理，但檢察官上
    訴意旨認原判決未及審究事實欄一之(七)至(九)部分之犯行，則
    確屬有據，自應由本院將原判決撤銷改判。爰審酌被告之品
    行、智識程度，犯罪之動機、方法、手段、所生危害、所得
    利益，其正值壯年，竟不思憑藉正當途徑獲取所需，嚴重輕
    忽他人之財產法益，所為甚值非議，惟其犯後已知坦承犯行
    ，態度尚稱良好等一切情狀，量處如主文所示之刑，以示懲
    儆。又本院審酌被告已有多次竊盜前科，且於前案執行完畢
    甫行出獄不久，即再次觸犯竊盜罪行，本案部分之竊盜案件
    復高達24件，顯然具有犯罪之習慣，對社會大眾之財產安全
    ，客觀上已產生嚴重之危害，影響社會治安甚鉅，爰依竊盜
    犯贓物犯保安處分條例第3條第1項第1款規定，諭知於刑之
    執行前令入勞動場所強制工作3年，以訓練其謀生技能，並
    期養成其勞動習慣，藉資矯正其行竊惡習。末查扣案之T型
    扳手1支、鑰匙3支，為被告所有供本案犯罪所用，業據其供
    明在卷，爰併依刑法第38條第1項第2款之規定，宣告沒收之
    。至於未扣案之一字型螺絲起子2支，雖亦係被告所有而供
    其個人犯罪所用，惟既據被告供稱業已丟棄而滅失，為免日
    後執行之困難，爰不予宣告沒收，併此敘明。
據上論斷，應依刑事訴訟法第第369條第1項前段、第364條、第2
99條第1項前段，刑法第56條、第321條第1項第1、2、3款、第35
4條、第55條、第47條、第38條第1項第2款，罰金罰鍰提高標準
條例第1條前段，竊盜犯贓物犯保安處分條例第3條第1項第1款、
第4條、第5條第1項前段，判決如主文。
本案經檢察官己○○到庭執行職務。
中　　華　　民　　國　　94　　年　　7 　　月　　7 　　日
                 刑事第六庭  審判長法　官　李　文　雄
                                   法　官　陳　嘉　雄
                                   法　官　邱　顯　祥
上列正本證明與原本無異。
不得上訴。
                                   書記官　陳　桂　芬
中　　華　　民　　國　　94　　年　　7 　　月　　7 　　日
附錄論罪科刑法條：刑法第321條第1項第1、2、3款
犯竊盜罪而有左列情形之一者，處6月以上5年以下有期徒刑：
一、於夜間侵入住宅或有人居住之建築物、船艦或隱匿其內而犯
    之者。
二、毀越門扇、牆垣或其他安全設備而犯之者。
三、攜帶兇器而犯之者。
四、結夥三人以上而犯之者。
五、乘火災、水災或其他災害之際而犯之者。
六、在車站或埠頭而犯之者。
前項之未遂犯罰之。　　　　　　　　　　　　　　　　 Ｒ
